---
title: "Report Value of Time"
author: "Ludmilla Mattos e Rafael Morais"
# date: "24/07/2022"
output: word_document
---

# Introdução 

Exploratória dos dados de escolha entre viagens de Avião e Trem de Alta Velocidade - TAV.

# Dados

Os dados foram coletados.... 

[Contextualizar com parte do que está no relatório .\value-of-time\epl\relatorio-final-aeroportos.pdf]

## Importa e tratamento

```{r message=FALSE, warning=FALSE}
library(tidyverse)
library(readr)

# import and consolidade data ---------------------------------------------
files <- list.files(path = '../data', pattern = '*.csv', full.names = T)

dados1 <- read_csv2(files[1], locale=locale(encoding="latin1")) %>% mutate(fonte = 'Amostra_1')
dados2 <- read_csv2(files[2], locale=locale(encoding="latin1")) %>% mutate(fonte = 'Amostra_2')
dados3 <- read_csv2(files[3], locale=locale(encoding="latin1")) %>% mutate(fonte = 'Amostra_3')

dados2 <- dados2 %>% 
  mutate('Tempo_Av-TAV' = Tempo_avião - Tempo_TAV)

dados3 <- dados3 %>% 
  mutate('Tempo_Av-TAV' = Tempo_avião - Tempo_TAV)

colunas <- c('fonte', 'SbjNum', 'Opção_escolhida', 
             'Tempo_Av-TAV', 'Tempo_avião', 'Tempo_TAV',
             'Valor_avião',	'Valor_TAV',
             'Q_2', 'Q_57', 'Rota TAV' )

convert_money <- function(x){
  y <- as.numeric(gsub(',00','', gsub("([R\\$.])","", x)))
  return(y)
}

dados_all <- dados1 %>% select(colunas) %>% 
  bind_rows(dados2 %>% select(colunas)) %>% 
  bind_rows(dados3 %>% select(colunas)) %>% 
  mutate(Opção_escolhida = ifelse(Opção_escolhida == 'Não sabe/ Não respondeu'
                                  ,'NSR', Opção_escolhida)
         ,dif_av_tav = convert_money(Valor_avião) - convert_money(Valor_TAV)
         ,valor_aviao = convert_money(Valor_avião)
         ,usou_milha = case_when(Q_57 == 'Comprada' ~ 'Comprada'
                                 ,TRUE ~ 'Milhas') ) %>% 
  group_by(`Rota TAV`, fonte) %>% 
  mutate(z_valor = (valor_aviao - mean(valor_aviao))/sd(valor_aviao)  ) %>% 
  ungroup()

knitr::kable(head(dados_all[,2:6]))
```

## Escolhas por aeroportos

Por aeroporto:
```{r}
dados_all %>% 
  distinct(SbjNum, Q_2, Opção_escolhida) %>% 
  group_by(Q_2) %>% 
  summarise(TOT = n()
            ,Av = sum(ifelse(Opção_escolhida == 'Avião', 1, 0))
            ,p_Av = round(Av/TOT, 3) ) %>% 
  arrange(desc(p_Av)) %>% 
  knitr::kable()
```


Por trecho:
```{r}
dados_all %>% 
  distinct(SbjNum, `Rota TAV`, Opção_escolhida) %>% 
  group_by(`Rota TAV`) %>% 
  summarise(TOT = n()
            ,Av = sum(ifelse(Opção_escolhida == 'Avião', 1, 0))
            ,p_Av = round(Av/TOT, 3) ) %>% 
  arrange(desc(p_Av)) %>% 
  knitr::kable()
```


## Distribuição de escolhas 

Abaixo o gráfico de dispersão das escolhas dado as variações de preço e tempo para cada tipo de viagem.

```{r}

library(ggpubr)
sp <- ggscatter(dados_all, x = "Tempo_Av-TAV", y = "dif_av_tav",
                color = "Opção_escolhida", palette = "jco",
                size = 3, alpha = 0.6, title = "Público Total")+
  border()                                         
# Marginal density plot of x (top panel) and y (right panel)
xplot <- ggdensity(dados_all, "Tempo_Av-TAV", fill = "Opção_escolhida",
                   palette = "jco")
yplot <- ggdensity(dados_all, "dif_av_tav", fill = "Opção_escolhida", 
                   palette = "jco")+
  rotate()
# Cleaning the plots
yplot <- yplot + clean_theme() 
xplot <- xplot + clean_theme()
# Arranging the plot
ggarrange(xplot, NULL, sp, yplot, 
          ncol = 2, nrow = 2,  align = "hv", 
          widths = c(2, 1), heights = c(1, 2),
          common.legend = TRUE)

```

### Identificando método de pagamento

Abaixo os volumes de uso de milhas aéreas na compra de passagens: 
```{r}
knitr::kable(table(dados_all$fonte,dados_all$usou_milha)/2) 
# metade pois cada passageiro responde duas vezes
```

Cerca de 5% dos passageiros declaram terem comprado a passagem por milhas.

```{r}
dados_all %>%  
  ggplot( aes(x=`Tempo_Av-TAV`, y=dif_av_tav, color=Opção_escolhida)) +
  geom_point(size=2) +
  facet_grid(usou_milha ~ .) + 
  theme(legend.position="bottom")
```

## Passageiros com mudança de escolha

```{r}
# Identificando mudança de escolha ----------------------------------------
d = dados_all %>% 
  select(Opção_escolhida, SbjNum) %>% 
  mutate(ind = 1) %>% 
  group_by(SbjNum, Opção_escolhida) %>% 
  summarise(FREQ = n())

prop.table(table(d$FREQ))

mudou_ideia <- unlist(unique(d[d$FREQ==1,'SbjNum']))

choices <- dados_all %>% 
  filter(SbjNum %in% mudou_ideia) %>% 
  arrange(SbjNum, Opção_escolhida) %>% 
  group_by(SbjNum) %>% 
  mutate(choice = row_number()
         ,opcao_num = case_when(Opção_escolhida == "Avião"  ~ 3
                                ,Opção_escolhida == "NSR"  ~ 2
                                ,Opção_escolhida == "Trem de alta velocidade"  ~ 1)
  ) %>% 
  ungroup() %>% 
  select(fonte, SbjNum, `Tempo_Av-TAV`, dif_av_tav, Opção_escolhida, opcao_num, choice) 

choices <- choices %>% filter(choice == 1) %>% 
  left_join(choices %>% filter(choice == 2), suffix = c(".1", ".2"), by = c("SbjNum" = "SbjNum", 'fonte' = 'fonte'))

choices <- choices %>% 
  mutate(irracional = case_when((dif_av_tav.1 - dif_av_tav.2 >= 0 &
                                   `Tempo_Av-TAV.1` - `Tempo_Av-TAV.2` > 0 &
                                   opcao_num.1 - opcao_num.2 > 0 ) ~ 1 
                                , TRUE ~ 0)
  )


dados_all <- dados_all %>%  
  mutate(escolhas = case_when(SbjNum %in% mudou_ideia ~ 'mudou'
                              ,TRUE ~ 'igual' )
         ,tp_escolha = case_when(SbjNum %in% choices[choices$irracional == 1,]$SbjNum ~ 'Irracional',
                                TRUE ~ 'Racional')
         )

dados_all %>% 
  filter(escolhas == 'mudou') %>% 
  ggplot( aes(x=`Tempo_Av-TAV`, y=dif_av_tav, color=Opção_escolhida)) +
  geom_point(size=2) + 
  geom_line(aes(group = SbjNum)) + 
  facet_grid(tp_escolha ~ .) + 
  theme(legend.position="bottom")


```


Proporção de tipo de escolha por aeroporto de coleta: 
```{r}
dados_all %>% 
  distinct(SbjNum, Q_2, escolhas, tp_escolha) %>% 
  group_by(Q_2) %>% 
  summarise(TOT = n()
            ,mudou = sum(ifelse(escolhas == 'mudou', 1, 0))
            ,p_mudou = round(mudou/TOT, 3)
            ,racional = sum(ifelse(tp_escolha == 'Racional' & escolhas == 'mudou', 1, 0))
            ,p_racional = round(racional/TOT, 3)) %>% 
  arrange(desc(p_racional)) %>% 
  knitr::kable()

```


# Método 

Contextualizar modelo de escolha discreta (logistico) e cáclulo de WTP 

$$U_{ij} = C_i + \beta_{ij}Custo + \beta_{ij}Tempo + \varepsilon_i$$
Multinomial logit? 


Formula do WTP: 

# Resultados

Inicialmente descritivas seguidos pelo modelo em si. 

## Descritivas
###

```{r eval=FALSE}

2/0
teste
```


## Modelo


